最高法院刑事判決　　　　　　九十四年度台上字第一五八七號
　　上　訴　人　台灣高等法院檢察署檢察官
　　被　　　告　甲○○
　　　　　　　　　　　　之1
　　　　　　　　　　　　18弄.
　　選任辯護人　黃明郎律師
上列上訴人因被告殺人未遂案件，不服台灣高等法院中華民國九
十一年五月十日第二審更審判決（九十年度上更(一)字第三九五號
，起訴案號：台灣板橋地方法院檢察署八十五年度偵字第一五九
九八號），提起上訴，本院判決如下：
    主  文
原判決撤銷，發回台灣高等法院。
    理  由
本件原判決認定被告甲○○與簡安利係夫妻關係，雙方感情不睦
，簡安利思欲與被告離婚，被告因而心生不滿，於民國八十五年
七月十二日，至簡安利在台北縣新莊市○○路○段一四九巷十七
號宅，向簡安利恐嚇稱：要潑她硫酸，讓她出去別人看到就像看
到鬼一樣等語，致簡安利心生畏懼而危害其安全。嗣簡安利於八
十五年七月十五日凌晨在台北縣新莊市○○街七十巷一弄六號之
二、三樓樓梯間，遭不詳之人潑灑硫酸後，因認係被告所為，乃
即告知在旁之盧雅雯等情，因而撤銷第一審論處被告殺人未遂罪
刑之判決，改判論處被告以加害身體之事，恐嚇他人，致生危害
於安全罪刑，固非無見。
惟查：除刑事訴訟法有特別規定外，已受請求之事項未予判決，
或未受請求之事項予以判決者，其判決當然違背法令，刑事訴訟
法第三百七十九條第十二款規定甚明。檢察官起訴之事實為：「
被告於八十五年七月十日，在台北縣新莊市○○路○段一四九巷
十七號恐嚇簡金風、簡安利稱：要簡安利小心一點，要拿刀砍簡
安利腳筋，並潑簡安利硫酸等語。又於八十五年七月十五日凌晨
二時十分許，基於殺人之犯意，在台北縣新莊市○○街七十巷一
弄六號之二、三樓樓梯間，以硫酸潑灑簡安利，並持尖刀刺傷簡
安利，致簡安利受有右前胸切割傷五〤二十公分、合併氣胸、血
胸、化學性三度灼傷占體表面積百分之二十二、包括臉部、頭皮
、頸部、胸部、背部及兩上肢等傷害，經送醫急救後，始倖免於
死。」因認被告牽連涉犯刑法第三百零五條之恐嚇、第二百七十
一條第二項之殺人未遂罪嫌云云。對被告於八十五年七月十二日
恐嚇簡安利之事實，並未起訴，有起訴書在卷可稽。原審審理結
果既認被告被訴於八十五年七月十日恐嚇簡金風、簡安利及於八
十五年七月十五日向簡安利潑灑硫酸，並持尖刀刺傷簡安利之犯
罪不能證明，則檢察官起訴部分之事實與未經起訴之八十五年七
月十二日恐嚇簡安利部分事實，即無起訴效力所及之裁判上一罪
關係可言，而應為無罪之諭知，不得就前開未經起訴部分予以審
判，原審卻認有裁判上一罪之關係，就未經起訴之八十五年七月
十二日恐嚇簡安利部分，予以論罪科刑，而就前開起訴部分說明
檢察官認與原判決論罪科刑部分之犯行間，有方法結果之牽連關
係，不另為無罪之諭知，有已受請求之事項未予判決，及未受請
求之事項，予以判決之違法。檢察官上訴意旨指摘原判決不當，
非無理由，應認仍有撤銷發回更審之原因。又檢察官起訴被告牽
連涉犯殺人未遂及恐嚇危害安全罪嫌，第一審審理結果，論處被
告殺人未遂罪刑，原審雖撤銷第一審判決，改判論處被告不得上
訴第三審之恐嚇危害安全罪刑，然檢察官既對得上訴第三審之殺
人未遂等罪提起公訴，且對該部分仍有爭執，自得上訴於第三審
法院，附此明。
據上論結，應依刑事訴訟法第三百九十七條、第四百零一條，判
決如主文。
中　　華　　民　　國　九十四　年　　三　　月　三十一　日
                      最高法院刑事第十庭
                          審判長法官  陳　正　庸
                                法官  賴　忠　星
                                法官  王　居　財
                                法官  林　開　任
                                法官  林　立　華
      本件正本證明與原本無異
                                      書  記  官
中　　華　　民　　國　九十四　年　　四　　月　　八　　日
                                                   Ｒ
